---
title: "test"
author: "nukisashineko"
date: "2015年07月01日"
output: html_document
---
参考:[knitr ではじめるデータ分析レポート作成 ~基礎編~ - Qiita](http://qiita.com/yu-iskw/items/a3000cb7d5b17ad71731)


練習問題集
練習問題：h1, h2, h3 要素を markdown で書いてみよう   
練習問題：R markdown 中で R の処理を書いて実行してみよう  
練習問題：R markdown 中の文章中インラインで R を実行してみよう   
練習問題：プロット図の幅と高さを変えてみよう   
練習問題：プロット図の位置を真ん中に変えてみよう   
練習問題：プロット図を JPEG に変更しよう   
練習問題：行列やデータフレームを kable 関数で整形された状態で出力しよう   
練習問題：チャンク内の R のコードを表示しないように指定しよう   
練習問題：knit2html 関数でコマンドから HTML を生成してみよう   
練習問題：チャンクオプションのグルーバル設定をやってみよう   
 
-----
回答


練習問題：h1, h2, h3 要素を markdown で書いてみよう 
#タイトル
## 部
##章

練習問題：R markdown 中で R の処理を書いて実行してみよう  
```{r}
1+1
```

練習問題：R markdown 中の文章中インラインで R を実行してみよう 
```{r}
tmp <- 10**3
```
tmpの結果は`r tmp` です  

練習問題：プロット図の幅と高さを変えてみよう 
```{r,fig.width=4,fig.height=4}
plot(1:10)
```

練習問題：プロット図の位置を真ん中に変えてみよう   
```{r,fig.width=4,fig.height=4,fig.align='center'}
plot(1:10)

```

練習問題：プロット図を JPEG に変更しよう   
```{r,fig.height=4,fig.width=4,dev='jpeg'}
plot(1:10)
```

練習問題：行列やデータフレームを kable 関数で整形された状態で出力し  
  
  
```{r results='asis',echo=FALSE,}
knitr::kable(head(iris,6))
```
  
  
練習問題：チャンク内の R のコードを表示しないように指定しよう   
```{r,echo=FALSE}
1+1

```

練習問題：knit2html 関数でコマンドから HTML を生成してみよう   
```{r}

```

練習問題：for 文を使って大量にプロット図を 20 枚生成してみよう   
```{r,fig.height=3,fig.width=3,echo=FALSE}
for(i in 1:20){
  df <- data.frame(x=runif(100), y=runif(100))
  plot(df,main=i)
}

```

練習問題：チャンクオプションのグルーバル設定をやってみよう   

```{r,echo=FALSE}
library(knitr)
opts_chunk$set(fig.width=5,fig.height=5,warning=FALSE)
```

