---
title: "test"
author: "nukisashineko"
output: html_document
---

```{r setup, include=FALSE}
knitr::opts_chunk$set(echo = TRUE)
library(dplyr)
library(tidyr)



needs_chisq_only_data_print = function(column_string,df){
tmp <- df  %>% 
  select(matches(paste0("(",column_string,")|(Q73)"),ignore.case = TRUE)) %>% 
  filter(Q73 != "" & ( Q73 =="1" | Q73 =="2"))  %>% 
  group_by_(.dots=lapply(c(column_string,"Q73"), as.symbol))%>%
  summarise(n = n())  %>%
  ungroup() %>%
  spread_(column_string, "n", fill=0) %>%
  select(-Q73)
  return(tmp)
}

```

## 分析手法について
充実感（Q73）と一項目を選択し、カイの二乗検定でアンケート内容が充実感に関連しているかどうかを判定します。
カイの二乗検定はRで行い、エクセルでグラフを作成しました。


```{r}
x <- read.csv("<file path>")
needs_chisq = function(column_string,df){
tmp <- df  %>% 
  select(matches(paste0("(",column_string,")|(Q73)"),ignore.case = TRUE)) %>% 
  filter(Q73 != "" & ( Q73 =="1" | Q73 =="2"))  %>% 
  group_by_(.dots=lapply(c(column_string,"Q73"), as.symbol))%>%
  summarise(n = n())  %>%
  ungroup() %>%
  spread_(column_string, "n", fill=0) %>%
  select(-Q73)
  print(tmp)
  return (chisq.test(tmp))
}

```


## 表示について
表示は一行のコードを実行するたびに、三段の出力が行われます。  
それらは以下のとおりです。  
- １段目：実行コード  
- ２段目：充実感（Q73）と一項目を用いて数え上げ、クロス表にしたもの（行：充実感、列：質問項目, "&lt;dbl&gt;"と書かれた行は無視する事）  
- ３段目：カイの二乗検定の結果  

またクロス表を作成する際に一項目の標本が１０に満たないものは  
カイの二乗検定の結果を不安定にさせてしまうため、排除しております。  

例（年金の種類）：  
```{r}
needs_chisq_only_data_print("Q3",x) 
```

```{r}
needs_chisq_only_data_print("Q3",
  x %>% 
   filter( Q3  %in% c("1","1,2","1,3","1,4","1,6","2","3","4","5","6"))) 
```

## 実行結果

### 充実感と性別の関連　＝＞　なし

```{r}
needs_chisq("sex",x)
```

### 充実感と家族構の関連　＝＞　あり
```{r}
needs_chisq("Q1",x  %>% filter(Q1 == "1" | Q1 == "2" | Q1 == "3")) 

```

### 充実感と年金の種類の関連　＝＞　なし
```{r}
needs_chisq("Q3",x %>% filter( Q3  %in% c("1","1,2","1,3","1,4","1,6","2","3","4","5","6"))) 
```

### 充実感と年金の関連　＝＞　なし
```{r}
needs_chisq("Q5",x %>% filter( Q5  %in% c("1","2","3","4")))
```

### 充実感と一人で外出するの関連　＝＞　あり
```{r}
needs_chisq("Q37",x %>% filter( Q37  %in% c("1","2","3")))
```

### 充実感と自分で食事の用意ができるの関連　＝＞　あり
```{r}
needs_chisq("Q39",x  %>% filter( Q39  %in% c("1","2","3")) )
```

### 充実感と生きがいの関連　＝＞　あり
```{r}
needs_chisq("Q64",x  %>% filter( Q64  %in% c("1","2")) )
```


### 充実感と地域活動等に参加しているの関連　＝＞　あり
```{r}
needs_chisq(
    "join_to_activity_alias",
   x %>% mutate(join_to_activity_alias=ifelse(Q65=="7",'参加していない',ifelse(Q65=="","",'参加している' ))) %>%
     filter( join_to_activity_alias!="" )
) 
```


### 充実感と健康だと思うの関連　＝＞　あり
```{r}
needs_chisq("Q66",x  %>% filter( Q66  %in% c("1","2")) )
```

### 充実感と病気有無の関連　＝＞　あり
```{r}
needs_chisq(
  "illness_alias",
   x %>% 
   mutate( illness_alias=ifelse(Q67=="19",'病気なし', ifelse(Q67=="","",'病気あり'))) %>%
   filter( illness_alias!="" )
) 
```



カイ二乗検定の分析は以上となります。





その他物置
```text

元CSVファイルからの変換方法
:s/問/Q/g
:s/１/1/g
:s/２/2/g
:s/３/3/g
:s/４/4/g
:s/５/5/g
:s/６/6/g
:s/７/7/g
:s/８/8/g
:s/９/9/g
:s/０/0/g

ヘッダーから（プログラミング時邪魔なので）日本語を削除
header change to ->
seq_id,name,birthday,sex,personal_cd,District_name,target_persons,inputed_by,Applicant,Q1,Q1-1count,Q1-1who,Q1−2,Q2,Q2−1,Q2−2,Q2−3,Q3,Q4,Q5,Q6,Q7,Q8,Q8−1,Q9,Q10,Q11,Q12,Q13,Q14,Q15,Q15−1,Q16-A,Q16-B,Q17,Q18,Q19,Q20,Q21,Q22,Q23,Q24-height,Q24-weight,Q25,Q26,Q27,Q28,Q29,Q30,Q30-1,Q30-2,Q31,Q32,Q33,Q34,Q35,Q36,Q37,Q38,Q39,Q40,Q41,Q42,Q43,Q44,Q45,Q46,Q47,Q48,Q49,Q50,Q51,Q52,Q53,Q54,Q55,Q56,Q57,Q58,Q59,Q60,Q60−1,Q61,Q62,Q63,Q64,Q65,Q66,Q67,Q68,Q69,Q69-1,Q69-2,Q70,Q71,Q72,Q73,Q74,Q75,Q76,Q77,special-report,sheet
```

